# 关联公司债务重组处理

提问人：小头鱼 时间：2011-05-17 12:01:03
请问一下，关联公司（例如联营公司、母子公司）之间进行债务重组，是否还是按照《企业会计准则-债务重组》中，重组收益计入营业外收入？？
我曾记得，上市公司与母公司的债务重组收益，处理上另有文件规定，但我找不到相关文件，能告知最好
谢谢！

回答人：chenyiwei
根据交易的经济实质（包括公允性）判断是否应当界定为权益性交易。 自 2008 年末以来，财政部、证监会每年末发布的关于做好年报工作的通知和公告中都会提到这个问题，如财会函[2008]60号、[2009]16号、[2010]25号；证监会公告[2008]48号、[2009]34号、[2010]37号等。